# 工程成本暂估做在应付账款，现如何调整？

提问人：jhrtjhrh 时间：2015-08-10 09:45:40
以前会计年底做账时按工程名称确认收入，再暂估工程成本，分录是借：工程结算成本 贷：应付账款-x工程 然而第二年这笔应付既没有付出也没有转回，所以越积越多 如果现在调整所有工程的应付账款，按合同签订时的工程款已经全部付完了，这些暂估的应付账款应该如何做账？请教大家，能否按合同金额先红字冲回暂估再按实际金额蓝字更正？还是直接将多估的应付帐款进行调整，具体应该怎么调？

回答人：chenyiwei
建议分析这些预提款项无需再支付的原因，考虑以前的计提是否符合当时的实际情况，是否构成当初的会计差错，根据具体形成原因和定性做相应的账务调整或更正处理。